# 减值的会计核算问题

提问人：LUMM01 时间：2019-07-24 13:29:01
A 公司注册资本为 1000 万元， 2018 年末净资产为 900 万元，其中实收资本是 1000 万元，未分配利润-100 万元。 2018 年年末计划减资 500 万元，按照年末净资产比例退给股东 450 万元，请问各位如何进行账务处理？
对于退股股东承担的 50 万元亏损是增加未分配利润还是计入资本公积？

回答人：chenyiwei
会计处理：支付给股东的减资款小于所减少的实收资本的差额，应贷记 “资本公积——资本溢价”。
借：实收资本 500
贷：银行存款/其他应付款 450
贷：资本公积——资本溢价 50